臺灣高等法院刑事判決
111年度上訴字第557號
上  訴  人  臺灣桃園地方檢察署檢察官
被      告  陳慶隆



選任辯護人  林煜騰律師(法扶律師)
被      告  蕭博胤



            蕭宗靖


                   
　　　　　　　　　
            吳睿殷


上列上訴人因被告等詐欺等案件，不服臺灣桃園地方法院109年
度審訴字第1025號，中華民國110年4月14日第一審判決（起訴案
號：臺灣桃園地方檢察署108年度偵字第31419、31978、32828號
、109年度少連偵字第78號、109年度偵字第172、3136、4144號
），提起上訴，本院判決如下：
    主  文
原判決關於陳慶隆、蕭博胤、蕭宗靖、吳睿殷各罪之刑及定應執
行刑部分均撤銷。
前開撤銷之刑部分，各處如附表各編號「本院判決主文」欄所示
之刑。陳慶隆應執行有期徒刑陸年；蕭博胤應執行有期徒刑貳年
拾月；蕭宗靖應執行有期徒刑壹年拾月；吳睿殷應執行有期徒刑
貳年肆月。
    事實及理由
壹、審理範圍：
一、按刑事訴訟法第348條於民國110年6月16日修正公布、同年
    月18日施行，修正前規定：「上訴得對於判決之一部為之；
    未聲明為一部者，視為全部上訴（第1項）。對於判決之一
    部上訴者，其有關係之部分，視為亦已上訴（第2項）。」
    修正後則規定：「上訴得對於判決之一部為之（第1項）。
    對於判決之一部上訴者，其有關係之部分，視為亦已上訴。
    但有關係之部分為無罪、免訴或不受理者，不在此限（第2
    項）。上訴得明示僅就判決之刑、沒收或保安處分一部為之
    （第3項）。」惟依同日修正公布、施行之刑事訴訟法施行
    法第7條之13規定「中華民國110年5月31日修正通過之刑事
    訴訟法施行前，已繫屬於各級法院之案件，於施行後仍適用
    修正前刑事訴訟法第348條規定；已終結或已繫屬於各級法
    院而未終結之案件，於施行後提起再審或非常上訴者，亦同
    。」是檢察官不服原審判決提起上訴，而於上開規定修正通
    過施行後之111年2月15日始繫屬於本院，依刑事訴訟法施行
    法第7條之13規定及最高法院110年度台上字第5375號判決意
    旨，參以檢察官上訴書之記載明示僅就被告陳慶隆、蕭博胤
    、蕭宗靖、吳睿殷（下稱被告4人）經原審判處之各罪宣告
    刑及所定應執行刑提起上訴（見本院卷一第49至52頁、本院
    卷二第176頁；檢察官亦對同案被告陳傑翔部分提起上訴，
    因陳傑翔就原審全部判決亦不服而提起上訴，由本院另為判
    決），本案上訴之效力及其範圍應依修正後刑事訴訟法第34
    8條第3項規定以為判斷，而僅限於原判決關於被告4人就各
    罪所處之刑及應執行刑，不及於原判決就被告4人犯罪事實
    、所犯法條（罪名）及沒收與否之認定部分。
二、被告4人所為本案犯罪事實、所犯法條（罪名）及沒收部分
    ，非屬本院審理範圍，業如前述，惟本案既屬有罪判決，依
    法有其應記載事項，且量刑係以原判決所認定之犯罪事實及
    論罪等為據，故就本案犯罪事實、所犯法條（罪名）部分之
    記載均引用第一審判決書所記載之事實、證據及理由（如附
    件一）。
貳、科刑之說明：
一、原審認定陳慶隆係犯刑法第339條之4第1項第2款3人以上共
    同犯詐欺取財罪，共31罪（起訴書證據並所犯法條欄之二㈠
    陳慶隆部分「競合及罪數關係」欄記載「告訴人寅○○等『29
    人』」應為「31人」之誤載）；蕭博胤係犯刑法第339條之4
    第1項第2款3人以上共同犯詐欺取財罪，共8罪；蕭宗靖係犯
    刑法第339條之4第1項第2款3人以上共同犯詐欺取財罪，共4
    罪；吳睿殷係犯組織犯罪防制條例第3條第1項後段之參與犯
    罪組織罪、刑法第339條之4第1項第2款3人以上共同犯詐欺
    取財罪（告訴人午○○部分，並依想像競合犯規定從一重論以
    3人以上共同犯詐欺取財罪）、刑法第339條之4第1項第2款3
    人以上共同犯詐欺取財罪，共5罪（告訴人Ｆ○○、癸○○、宙○○
    、陳芳姿、酉○○部分）。被告4人以上所犯各罪均應予分論
    併罰（見原判決第3頁事實及理由欄二、㈡至㈤所載），先予
    敘明。
二、組織犯罪防制條例第8條第1項固規定「犯第3條之罪…；偵查
    及審判中均自白者，減輕其刑」，吳睿殷於偵查、原審審理
    及本院審理中就被訴犯罪事實包括參與犯罪組織部分均坦承
    而自白犯行，原應依上開規定減輕其刑（午○○部分），然其
    此部分所為應從一重論以3人以上共同犯詐欺取財罪，該重
    罪部分並無以上法定減刑事由之適用，是吳睿殷就參與犯罪
    組織於偵查及審判中均自白部分僅能於量刑時予以衡酌。
參、撤銷改判之理由
一、原審審理後，認被告4人犯前述3人以上共同犯加重詐欺取財
    等罪均事證明確而予以科刑，固非無見。惟查：　
　㈠按刑罰之量定，固屬法院自由裁量之職權行使，惟刑事審判
    之量刑，旨在實現刑罰權之分配的正義，故法院對科刑判決
    之被告量刑，應符合罪刑相當原則，使罰當其罪，以契合人
    民之法律感情。此所以刑法第57條明定科刑時應審酌一切情
    狀，尤應注意該條所列各款情形，以為科刑輕重之標準。法
    院行使此項職權時，除應審查被告是否符合量刑之法定要件
    外，仍應受比例原則與平等原則等一般法律原則之支配，以
    期達成客觀上之適當性、相當性與必要性之價值要求，若違
    反比例原則、平等原則時，自有濫用裁量權之違法。本案陳
    慶隆、蕭宗靖、吳睿殷等人雖分別與告訴人王品宣、午○○、
    巳○○、丙○○、酉○○、庚○○、Ｂ○○等人達成調解，然依調解筆
    錄內容記載之條件，均未至履行期而無給付任何款項，上開
    告訴人等實則並未獲有何賠償（巳○○雖具狀陳明吳睿殷已依
    調解筆錄給付新臺幣【下同】5,000元【見本院卷一第387頁
    】，然巳○○並非經原判決認定吳睿殷犯罪之被害人），遑論
    未與陳慶隆、蕭宗靖、吳睿殷達成和解、調解之其他告訴人
    、被害人，以及蕭博胤並未與任何告訴人、被害人達成和解
    ；且各告訴人、被害人遭詐騙之款項更從1萬5,000元至18萬
    元不等，亦即遭詐騙款項之多寡差異甚大；參以原審引用起
    訴書所認定之犯罪事實，陳慶隆所分擔之情節包括招募提款
    車手蕭博胤、蕭宗靖，及向共犯張雲杰取得人頭帳戶之提款
    卡後由共犯鄭楊晨交予提款車手蕭博胤、蕭宗靖、吳睿殷、
    陳傑翔等人而指揮其等，暨收受彙整提款車手上繳之款項（
    參原判決第15至17頁檢察官起訴書犯罪事實一、二㈠至㈣；陳
    慶隆招募、指揮以及被告4人提領帳戶內款項後上繳之犯罪
    情節分擔之犯罪事實均經原審引用檢察官起訴書犯罪事實而
    予認定在案，然相關罪名未經檢察官起訴書記載、原審判決
    認定，不在本院審判範圍），顯見陳慶隆於詐欺集團中之角
    色已屬核心，而與蕭博胤、蕭宗靖、吳睿殷、陳傑翔等人均
    有不同；吳睿殷關於午○○遭詐騙所犯之3人以上共同犯詐欺
    取財部分更同有參與犯罪組織之想像競合犯的裁判上一罪關
    係。然原審就被告4人所犯各罪竟一致量處有期徒刑1年2月
    ，顯見以上各量刑因素之重大差異並未經原審予以審酌並於
    宣告刑上予以區別，不符合罪刑相當原則，所為刑之宣告難
    謂允當。
　㈡按法律上屬於自由裁量之事項，並非概無法律性之拘束。法
    院就自由裁量權之行使，除不得逾越法律所規定範圍之外部
    性界限外，尚應受比例原則、公平正義原則之規範，謹守法
    律秩序之理念，體察法律之規範目的，使其結果實質正當，
    合於裁量之內部性界限，俾與立法本旨相契合。刑法第51條
    第5款規定數罪併罰，宣告多數有期徒刑者，應於各刑中之
    最長期以上，各刑合併之刑期以下，定其應執行之刑期，但
    不得逾30年。其就數罪併罰，固非採併科主義，而係採限制
    加重主義，就俱發各罪中，以最重之宣告刑為基礎，由法院
    參酌他罪之宣告刑，裁量加重定之，且不得逾法定之30年最
    高限制，此即外部性界限。然上揭定其應執行刑，既屬刑法
    賦予法院自由裁量之事項，其應受內部性界限之拘束，要屬
    當然。而刑法修正將連續犯、常業犯規定悉予刪除，考其立
    法目的，係基於刑罰公平原則考量，杜絕僥倖犯罪心理，並
    避免鼓勵犯罪之誤解，乃改採一行為一罪一罰。是定其刑期
    時，除仍應就各別刑罰規範之目的、輕重罪間體系之平衡、
    整體犯罪非難評價、各行為彼此間之偶發性、與被告前科之
    關聯性、各行為所侵害法益之專屬性或同一性、數罪對法益
    侵害之加重效應、罪數所反映之被告人格特性與犯罪傾向、
    社會對特定犯罪例如一再殺人或販毒行為或詐欺集團處罰之
    期待等，為綜合判斷外，尤須參酌上開實現刑罰公平性，以
    杜絕僥倖、減少犯罪之立法意旨，為妥適之裁量，倘違背此
    內部性界限，即屬權利濫用之違法。本件原判決就被告4人
    所犯各罪不分情狀一致量處有期徒刑1年2月已有不當，如前
    所述，而其於陳慶隆共犯31罪、蕭博胤共犯8罪、蕭宗靖共
    犯4罪、吳睿殷共犯6罪，各定應執行刑為有期徒刑1年10月
    、1年6月、1年6月、1年6月，雖未逾越刑法第51條第5款所
    定法律之外部界線，即未重於被告4人各罪宣告刑之總和有
    期徒刑36年2月（已逾刑法第51條第5款之最高刑度限制，應
    以30年為限）、9年4月、4年8月、7年（檢察官上訴書附表
    誤載為5年10月），亦未輕於各罪宣告刑中最長期以上即有
    期徒刑1年2月，惟其各該應執行刑與法定應執行刑之上限相
    較，所減刑度過大，等同於除各所宣告之一罪之刑度1年2月
    以外，其餘各罪或增加不到2月（蕭宗靖），或根本僅增加
    數日之刑，顯然未斟酌被告4人犯加重詐欺取財、吳睿殷並
    犯參與犯罪組織之罪質、其等短短數日已使眾多被害人遭詐
    騙、並未實際彌補被害人所受損失之犯罪後態度等所反應出
    之人格特性，亦未權衡被告4人之責任與政府亟欲遏制詐欺
    集團不勞而獲之歪風，顯不合比例原則、公平正義及相當原
    則，原判決所為應執行刑之量定容有未洽。
二、檢察官以原判決對被告4人所為量刑及所定應執行刑過輕，
    未生處罰效用，違反刑事審判量刑在於實現刑罰權之分配正
    義原則，與刑罰公平原則、一罪一罰之刑事政策考量並非契
    合，難謂妥適合法等語為由提起上訴，為有理由，原判決關
    於被告4人各罪所宣告之刑及所定應執行刑部分已屬無可維
    持，應由本院就原判決關於被告4人如附表「原審判決主文
    」欄所示各罪所為之宣告刑及所定應執行刑部分均予以撤銷
    改判。
三、量刑及定應執行刑：　　　
　㈠量刑：
　⒈爰以行為人之責任為基礎，審酌被告4人均值青壯，應具謀生
    能力，竟為圖個人利益，不思循正當途徑獲取財物，與詐欺
    集團成員共同為本案各犯行，蕭博胤、蕭宗靖、吳睿殷負責
    提款後轉交上手等之參與情節，尚非居於集團組織之核心、
    主導地位，而陳慶隆除自己負責提款外，更負責自上游處取
    得人頭帳戶提款卡而轉交提款車手、彙整提款車手提領轉交
    之款項而轉交上游等，顯已位居近詐欺集團核心，其等所為
    致寅○○等31人蒙受財產損失，助長詐欺犯罪之猖獗，危害社
    會治安，寅○○等31人於本案遭詐騙之財物數額，吳睿殷參與
    本案詐欺集團犯罪組織之時間尚非長，被告4人為警查獲後
    始終坦認犯行，吳睿殷亦就參與犯罪組織部分自承在卷；陳
    慶隆、蕭宗靖、吳睿殷已各與甲○○、巳○○、午○○、酉○○、丙
    ○○、庚○○及Ｂ○○達成和解，除吳睿殷業已依調解筆錄給付巳○
    ○5,000元，其他均未至履行期限，實則仍尚未實質補償其等
    ，吳睿殷於本院審理中另與宙○○達成和解，並已履行第一期
    款項5,000元之給付，其餘蕭博胤則未與告訴人和解，除為
    被告4人、午○○、宙○○分別陳述在卷（見本院卷二第215、21
    7至218、345頁），並有原審調解筆錄、巳○○陳報狀可參（
    見原審卷二第153至160頁、本院卷一第387頁，吳睿殷與宙○
    ○和解筆錄附本院卷二第237頁）；兼衡陳慶隆前有竊盜、蕭
    博胤前有竊盜、蕭宗靖前有妨害性自主案件經判處罪刑、執
    行之前案紀錄，吳睿殷則無其他案件經判處罪刑之紀錄，有
    被告4人之本院被告前案紀錄表可憑，除吳睿殷外其他3人，
    難謂素行端正，陳慶隆自陳入監前因受傷無業無收入、未婚
    、國中畢業、現在有不良於行之身體狀況、蕭博胤自陳入監
    前以賣菜為生，因賣不到1個月即入監服刑、未婚、國中畢
    業、蕭宗靖自陳入監前以散工為生、月收入約1萬5,000元至
    2萬元、未婚、國中肄業、吳睿殷自陳前於火鍋店工作、月
    收入約3萬元、未婚、高職畢業等家庭、經濟、智識程度（
    見原審卷一第363至364頁、本院卷二第347頁）等一切情狀
    ，分別量處如附表「本院判決主文」欄所示之刑。
　⒉本院以上審酌各告訴人、被害人遭詐騙數額乙節，另說明如
    下：原判決以起訴書為其附件而引用起訴書認定犯罪事實，
    惟⑴核以起訴書附表之記載，原判決援引之附表關於被害人
    匯入、存入帳戶之帳號，除附表六編號15至19地○○匯入之凱
    基銀行帳號以外，其他附表記載之帳號尾數均有多寡不一之
    缺漏，而有遭詐騙款項匯入不同帳戶之疑慮，另附表六編號
    6至8被害人「匯款/存入金額」欄亦有缺漏，因犯罪事實不
    在本院審判範圍，本院無從為之更正，然此部分自應依原判
    決「事實及理由」欄所說明引用即原檢察官起訴書附表之記
    載為計算。⑵關於起訴書附表七宙○○遭詐騙部分，編號14至1
    6在10月21日18時7分匯款2萬5,000元1筆部分與編號11至13
    匯款2萬5,000元共2筆其中之一的匯款時間、帳戶均相同，
    參以宙○○指訴遭詐騙款項為5萬元乙節（見少連偵78卷第239
    至241頁、本院卷二第217頁），足見上開起訴書附表七關於
    宙○○遭詐騙之款項應有重複認定，陳慶隆、吳睿殷關於此部
    分所涉犯罪事實雖非本院審判範圍，然就此部分量刑審酌時
    自應依宙○○供述為有利於其2人之認定，即僅得參酌宙○○遭
    詐騙之數額5萬元。
　㈡定應執行刑：
　　本院綜合判斷被告4人整體犯罪之非難評價、所犯各罪集中
    數日、法益侵害之整體效果，考量犯罪人個人特質，並適度
    反應其等行為之不法與罪責程度，及對其等施以矯正之必要
    性，且貫徹刑法公平正義之理念，各定其等之應執行刑如主
    文第二項所示。
據上論斷，應依刑事訴訟法第373條、第369條第1項前段、第364
條、第299條第1項前段，判決如主文。　
本案經臺灣桃園地方檢察署檢察官林鈺瀅提起公訴，同署檢察官
林欣怡提起上訴，臺灣高等檢察署檢察官沈念祖到庭執行職務。
中　　華　　民　　國　　111 　年　　6 　　月　　21　　日
                  刑事第十四庭  審判長法　官  黃斯偉
                                      法　官  郭豫珍
                                      法　官  黎惠萍
以上正本證明與原本無異。
如不服本判決，應於收受送達後20日內向本院提出上訴書狀，其
未敘述上訴之理由者並得於提起上訴後20日內向本院補提理由書
（均須按他造當事人之人數附繕本）「切勿逕送上級法院」。
                                      書記官  楊筑鈞
中　　華　　民　　國　　111 　年　　6 　　月　　21　　日
附錄：本案論罪科刑法條全文
中華民國刑法第339條之4
犯第三百三十九條詐欺罪而有下列情形之一者，處一年以上七年
以下有期徒刑，得併科一百萬元以下罰金：
一、冒用政府機關或公務員名義犯之。
二、三人以上共同犯之。
三、以廣播電視、電子通訊、網際網路或其他媒體等傳播工具，
    對公眾散布而犯之。
前項之未遂犯罰之。
組織犯罪防制條例第3條第1項
發起、主持、操縱或指揮犯罪組織者，處三年以上十年以下有期
徒刑，得併科新臺幣一億元以下罰金；參與者，處六月以上五年
以下有期徒刑，得併科新臺幣一千萬元以下罰金。但參與情節輕
微者，得減輕或免除其刑。　　　　
附表：
編號 犯罪事實 原判決主文 本院判決主文  1 附件起訴書附表一、二之告訴人寅○○部分 陳慶隆犯三人以上共同詐欺取財罪，處有期徒刑壹年貳月。 原判決關於刑部分撤銷。 陳慶隆處有期徒刑壹年柒月。  2 附件起訴書附表二、三、四、五之告訴人黃慧銀部分 陳慶隆犯三人以上共同詐欺取財罪，處有期徒刑壹年貳月。 蕭博胤犯三人以上共同詐欺取財罪，處有期徒刑壹年貳月。 蕭宗靖犯三人以上共同詐欺取財罪，處有期徒刑壹年貳月。 原判決關於刑部分撤銷。 陳慶隆處有期徒刑壹年陸月。 蕭博胤處有期徒刑壹年肆月。 蕭宗靖處處有期徒刑壹年肆月。  3 附件起訴書附表二、三、四、五之告訴人甲○○部分 陳慶隆犯三人以上共同詐欺取財罪，處有期徒刑壹年貳月。 蕭博胤犯三人以上共同詐欺取財罪，處有期徒刑壹年貳月。 蕭宗靖犯三人以上共同詐欺取財罪，處有期徒刑壹年貳月。 原判決關於刑部分撤銷。 陳慶隆處處有期徒刑壹年肆月。 蕭博胤處有期徒刑壹年貳月。 蕭宗靖處處有期徒刑壹年貳月。  4 附件起訴書附表二、三、四、五之告訴人黃○○部分 陳慶隆犯三人以上共同詐欺取財罪，處有期徒刑壹年貳月。 蕭博胤犯三人以上共同詐欺取財罪，處有期徒刑壹年貳月。 蕭宗靖犯三人以上共同詐欺取財罪，處有期徒刑壹年貳月。 原判決關於刑部分撤銷。 陳慶隆處有期徒刑壹年肆月。 蕭博胤處有期徒刑壹年貳月。 蕭宗靖處有期徒刑壹年貳月。  5 附件起訴書附表二、三、四、五之告訴人子○○部分 陳慶隆犯三人以上共同詐欺取財罪，處有期徒刑壹年貳月。 蕭博胤犯三人以上共同詐欺取財罪，處有期徒刑壹年貳月。 蕭宗靖犯三人以上共同詐欺取財罪，處有期徒刑壹年貳月。 原判決關於刑部分撤銷。 陳慶隆處有期徒刑壹年肆月。 蕭博胤處有期徒刑壹年貳月。 蕭宗靖處有期徒刑壹年貳月。  6 附件起訴書附表二、三之告訴人丁○○部分 陳慶隆犯三人以上共同詐欺取財罪，處有期徒刑壹年貳月。 蕭博胤犯三人以上共同詐欺取財罪，處有期徒刑壹年貳月。 原判決關於刑部分撤銷。 陳慶隆處有期徒刑壹年伍月。 蕭博胤處有期徒刑壹年參月。  7 附件起訴書附表二之告訴人己○○部分 陳慶隆犯三人以上共同詐欺取財罪，處有期徒刑壹年貳月。 原判決關於刑部分撤銷。 陳慶隆處有期徒刑壹年肆月。  8 附件起訴書附表二之告訴人Ｃ○○○部分 陳慶隆犯三人以上共同詐欺取財罪，處有期徒刑壹年貳月。 原判決關於刑部分撤銷。 陳慶隆處有期徒刑壹年拾月。  9 附件起訴書附表三之告訴人乙○○部分 陳慶隆犯三人以上共同詐欺取財罪，處有期徒刑壹年貳月。 蕭博胤犯三人以上共同詐欺取財罪，處有期徒刑壹年貳月。 原判決關於刑部分撤銷。 陳慶隆處有期徒刑壹年伍月。 蕭博胤處有期徒刑壹年參月。  10 附件起訴書附表三之告訴人巳○○部分 陳慶隆犯三人以上共同詐欺取財罪，處有期徒刑壹年貳月。 蕭博胤犯三人以上共同詐欺取財罪，處有期徒刑壹年貳月。 原判決關於刑部分撤銷。 陳慶隆處有期徒刑壹年肆月。 蕭博胤處有期徒刑壹年貳月。   11 附件起訴書附表三之告訴人辰○○部分 陳慶隆犯三人以上共同詐欺取財罪，處有期徒刑壹年貳月。 蕭博胤犯三人以上共同詐欺取財罪，處有期徒刑壹年貳月。 原判決關於刑部分撤銷。 陳慶隆處有期徒刑壹年肆月。 蕭博胤處有期徒刑壹年貳月。  12 附件起訴書附表五之告訴人壬○○部分 陳慶隆犯三人以上共同詐欺取財罪，處有期徒刑壹年貳月。 原判決關於刑部分撤銷。 陳慶隆處有期徒刑壹年肆月。  13 附件起訴書附表五之告訴人辛○○部分 陳慶隆犯三人以上共同詐欺取財罪，處有期徒刑壹年貳月。 原判決關於刑部分撤銷。 陳慶隆處有期徒刑壹年肆月。  14 附件起訴書附表五之告訴人Ｇ○○部分 陳慶隆犯三人以上共同詐欺取財罪，處有期徒刑壹年貳月。 原判決關於刑部分撤銷。 陳慶隆處有期徒刑壹年肆月。  15 附件起訴書附表五、六之告訴人未○○部分 陳慶隆犯三人以上共同詐欺取財罪，處有期徒刑壹年貳月。  原判決關於刑部分撤銷。 陳慶隆處有期徒刑壹年陸月。 （陳傑翔部分由本院另為判決）  16 附件起訴書附表六之告訴人丙○○部分 陳慶隆犯三人以上共同詐欺取財罪，處有期徒刑壹年貳月。  原判決關於刑部分撤銷。 陳慶隆處有期徒刑壹年肆月。 （陳傑翔部分由本院另為判決）  17 附件起訴書附表六之告訴人玄○○部分 陳慶隆犯三人以上共同詐欺取財罪，處有期徒刑壹年貳月。  原判決關於刑部分撤銷。 陳慶隆處有期徒刑壹年肆月。 （陳傑翔部分由本院另為判決）  18 附件起訴書附表六之告訴人申○○部分 陳慶隆犯三人以上共同詐欺取財罪，處有期徒刑壹年貳月。  原判決關於刑部分撤銷。 陳慶隆處有期徒刑壹年肆月。 （陳傑翔部分由本院另為判決）  19 附件起訴書附表六之告訴人宇○○部分 陳慶隆犯三人以上共同詐欺取財罪，處有期徒刑壹年貳月。  原判決關於刑部分撤銷。 陳慶隆處有期徒刑壹年肆月。 （陳傑翔部分由本院另為判決）  20 附件起訴書附表六之告訴人庚○○部分 陳慶隆犯三人以上共同詐欺取財罪，處有期徒刑壹年貳月。  原判決關於刑部分撤銷。 陳慶隆處有期徒刑壹年肆月。 （陳傑翔部分由本院另為判決）  21 附件起訴書附表六之告訴人卯○部分 陳慶隆犯三人以上共同詐欺取財罪，處有期徒刑壹年貳月。  原判決關於刑部分撤銷。 陳慶隆處有期徒刑壹年柒月。 （陳傑翔部分由本院另為判決）  22 附件起訴書附表六之告訴人丑○○部分 陳慶隆犯三人以上共同詐欺取財罪，處有期徒刑壹年貳月。  原判決關於刑部分撤銷。 陳慶隆處有期徒刑壹年肆月。 （陳傑翔部分由本院另為判決）  23 附件起訴書附表六之告訴人Ｂ○○部分 陳慶隆犯三人以上共同詐欺取財罪，處有期徒刑壹年貳月。  原判決關於刑部分撤銷。 陳慶隆處有期徒刑壹年肆月。 （陳傑翔部分由本院另為判決）  24 附件起訴書附表六之告訴人地○○部分 陳慶隆犯三人以上共同詐欺取財罪，處有期徒刑壹年貳月。  原判決關於刑部分撤銷。 陳慶隆處有期徒刑壹年柒月。 （陳傑翔部分由本院另為判決）  25 附件起訴書附表七之告訴人午○○部分 陳慶隆犯三人以上共同詐欺取財罪，處有期徒刑壹年貳月。 吳睿殷犯三人以上共同詐欺取財罪，處有期徒刑壹年貳月。 原判決關於刑部分撤銷。 陳慶隆處有期徒刑壹年捌月。 吳睿殷處有期徒刑壹年柒月。  26 附件起訴書附表七之告訴人Ｆ○○部分 陳慶隆犯三人以上共同詐欺取財罪，處有期徒刑壹年貳月。 吳睿殷犯三人以上共同詐欺取財罪，處有期徒刑壹年貳月。 原判決關於刑部分撤銷。 陳慶隆處有期徒刑壹年肆月。 吳睿殷處有期徒刑壹年貳月。  27 附件起訴書附表七之被害人癸○○部分 陳慶隆犯三人以上共同詐欺取財罪，處有期徒刑壹年貳月。 吳睿殷犯三人以上共同詐欺取財罪，處有期徒刑壹年貳月。 原判決關於刑部分撤銷。 陳慶隆處有期徒刑壹年肆月。 吳睿殷處有期徒刑壹年貳月。  28 附件起訴書附表七之告訴人宙○○部分 陳慶隆犯三人以上共同詐欺取財罪，處有期徒刑壹年貳月。 吳睿殷犯三人以上共同詐欺取財罪，處有期徒刑壹年貳月。 原判決關於刑部分撤銷。 陳慶隆處有期徒刑壹年肆月。 吳睿殷處有期徒刑壹年參月。   29 附件起訴書附表七之告訴人戌○○部分 陳慶隆犯三人以上共同詐欺取財罪，處有期徒刑壹年貳月。 吳睿殷犯三人以上共同詐欺取財罪，處有期徒刑壹年貳月。 原判決關於刑部分撤銷。 陳慶隆處有期徒刑壹年肆月。 吳睿殷處有期徒刑壹年貳月。  30 附件起訴書附表七之告訴人酉○○部分 陳慶隆犯三人以上共同詐欺取財罪，處有期徒刑壹年貳月。 吳睿殷犯三人以上共同詐欺取財罪，處有期徒刑壹年貳月。 原判決關於刑部分撤銷。 陳慶隆處有期徒刑壹年肆月。 吳睿殷處有期徒刑壹年貳月。  31 附件起訴書附表八之被害人Ａ○○部分 陳慶隆犯三人以上共同詐欺取財罪，處有期徒刑壹年貳月。 原判決關於刑部分撤銷。 陳慶隆處有期徒刑壹年伍月。